臺灣高等法院刑事判決　　　　　　 93年度上更(一)字第665號
上　訴　人　臺灣板橋地方法院檢察署檢察官
上　訴　人
即　被　告　申○○
指定辯護人　本院公設辯護人　郭書益
上　訴　人
即　被　告　未○○
選任辯護人　鄭文玲律師
被　　　告　卯○○
選任辯護人　賴淑玲律師
上列上訴人因被告強盜等案件，不服臺灣板橋地方法院88年度訴
字第1659號，中華民國90年9 月11日第一審判決（起訴案號：臺
灣板橋地方法院檢察署88年度偵字第19159號、第19263號、第19
237號、第19423號、第20527號、第20897號、第21549 號；移送
併案審理案號：臺灣板橋方法院檢察署88年度偵字第 22871號、
第23811號、第24590號、89年度偵字第7556號），提起上訴，經
判決後，由最高法院發回更審，本院判決如下：
    主  文
原判決關於申○○、未○○及卯○○部分撤銷。
申○○連續結夥三人以上，意圖為自己不法所有，以藥劑致使不
能抗拒而取他人之物，處有期徒刑柒年陸月。附表二「沒收物品
」欄所示之物品及偽造之印文、署押，扣案如附表三所示偽造之
印章、附表四所示扣案之存摺及「沒收物品」欄所示偽造之印文
、署押，暨扣案之如附表五編號一、二、五、六、七、十一、十
二、十五、十六、二十、二十二、二十三、二十四、二十五、二
十六、二十七、二十八、二十九、三十四、三十五、三十六所示
之物，均沒收。
未○○連續結夥三人以上，意圖為自己不法所有，以藥劑致使不
能抗拒而取他人之物，處有期徒刑年捌月，並於刑之執行完畢
或赦免後，令入相當處所，施以監護年。扣案之如附表五編號
一、二、五、六、七、十一、十二、十五、十六、二十、二十二
、二十三、二十四、二十五、二十六、二十七、二十八、二十九
、三十四、三十五、三十六所示之物，均沒收。
卯○○共同意圖為自己不法所有，以藥劑致使不能抗拒而取他人
之物，處有期徒刑伍年。扣案之如附表五編號五、六、十一、二
十三、二十四、二十五、三十五、三十六所示之物，均沒收。
    事  實
一、陳德忠（另案經臺灣高等法院高雄分院判處有期徒刑十五年
    確定，本案起訴部分業經本院另案判決免訴確定）自民國（
    下同）八十八年五月間某日起至同年八月間，分別與徐詩博
    、陳薇文、徐詩桓、古正群（以上業經本院另案判處罪刑確
    定）、申○○、卯○○、罹患精神分裂症之未○○、孫英哲
    （已於八十八年八月十二日死亡）及另不詳姓名年籍之成年
    各地報紙上刊登徵求男性公關司機之廣告（應徵者須自備小
    客車），再由陳德忠、孫英哲、陳薇文及其他不詳姓名年籍
    之成年女子等人接聽應徵者電話，並將應徵者資料登載於陳
    德忠事先設計之表格內，交予陳德忠透過電腦網際網路查詢
    應徵者所有之自用小客車之相關資料（貸款、稅金、交通違
    規），並與應徵者約定面試時間、地點後，陳德忠再指派如
    附表一行為人欄所示之人為一組，分別扮演公司員工、小姐
    ，或佯裝其他應徵者前往赴約，而附表一行為人欄所示各次
    犯罪時之行為人，即與陳德忠分別基於共同意圖為自己不法
    所有之犯意聯絡，申○○及未○○並基於概括犯意，經於前
    往赴約之際趁機於應徵者之飲料內摻入迷藥，使應徵者飲用
    後致不能抗拒時，再劫取其所有之小客車及身上證件、財物
    後交予陳德忠（其犯罪時間、地點、被害人、犯罪事實、所
    得財物、行為人等均詳如附表一所示），嗣陳德忠與申○○
    、徐詩博共同基於行使偽造文書、行使變造特種文書及詐欺
    取財之概括犯意聯絡，由陳德忠將強盜所得之林義鵬、癸○
    ○、辰○○及丙○○等人之國民
    方式予以變造完成，並委由不知情之刻印者偽刻「癸○○」
    之印章後，交由申○○連續持該等變造之林義鵬等人之國民
    產生印文或偽造署押之方式，偽造各林義鵬等人名義之買賣
    契約書、切結書等私文書，偽造後持以向各汽車商行或當鋪
    行使，將小客車出售或典當，使各該汽車商行或當鋪陷於錯
    誤，將金錢交付與申○○，足以生損害於各該被偽造名義者
    及附表三所示之被害人，嗣申○○將詐得之贓款交由陳德忠
    分配予參與之人（其時間、地點、被害人、犯罪事實、偽造
    並行使之文書、所得之金額等均詳如附表二所示）；又未○
    ○與陳德忠及孫英哲共同基於意圖為自己不法所有而詐取他
    人財物之犯意聯絡，由未○○出面於八十八年八月九日晚上
    九時五十分許，在臺北縣板橋市○○路火車站前，向前去應
    徵之戌○○佯稱公司須核對國民
    錯誤，而將國民
    交陳德忠，嗣陳德忠復利用前開強盜所得或詐欺所得之證件
    ，利用不知情之刻印人員連續偽造如附表三所示午○○等人
    之印章多枚備用（其中陳德忠、徐詩博及宇○○之印章除外
    ），嗣復與申○○共同基於同一行使偽造文書、行使變造特
    種文書及詐欺取財之概括犯意聯絡，囑由申○○及徐詩博二
    人持用變造之國民
    業銀行、上海商業銀行、萬通銀行、台新銀行、土地銀行、
    新竹商業銀行或各地郵局，冒用壬○○等人名義，以蓋用偽
    造印文及偽造署押之方式，偽造壬○○等人名義之開戶申請
    書及印鑑卡後行使，申請開戶，使各該郵局及銀行承辦人員
    陷於錯誤，而交付存摺，均足以生損害於辰○○等人及各該
    銀行及郵局（被害人、所詐得之存摺、郵局及銀行帳號，均
    詳如附表四所示），準備出售圖利。嗣申○○於八十八年八
    月十一日二十一時許，在臺北縣中和市○○路四六號和興汽
    車商行前，欲向車行拿取出賣ＫＡ－八０七三號汽車尾款十
    萬元時為警逮捕；徐詩博於八十八年八月十二日三時三十分
    許，主動向臺北縣警察局三峽分局投案，並帶警於八十八年
    八月十二日四時五十分許，前往臺北縣土城市○○路○段九
    八巷五號七樓查獲孫英哲，並起獲附表五編號一至十六物品
    扣案；嗣警方於八十八年八月十二日十二時五十分許，在臺
    北縣永和市○○路二九七號五樓查獲陳德忠，並扣得如附表
    五編號十八至三七所示之物；復於當日十六時三十分許，在
    臺北縣永和市○○路二九七號樓下逮捕未○○；並循線查獲
    全案。
二、案經臺北縣政府警察局新莊分局報請臺灣板橋地方法院檢察
    署檢察官偵查起訴及移送併案審理。
    理  由
一、上訴人即被告申○○及未○○經合法傳喚無正當理由未於本
    院言詞辯論期日到庭，爰不待其等陳述逕行判決，合先敘明
    。
二、查陳德忠如何於附表一所示之時地分別與被告申○○、未○
    ○及卯○○等人，各以如附表一所示之手段，強劫被害人所
    有財物，暨如何偽造印章、變造強劫或詐欺而來之國民身分
    證，嗣交由被告申○○持該變造之國民
    當舖行使，將小客車出售或典當，及持向銀行、郵局冒名開
    戶等情，業據陳德忠供承不諱，而陳德忠並經臺灣高等法院
    高雄分院九十年度上訴字第一八五九號刑事判決判處有期徒
    刑十五年確定在案，有該刑事判決書可稽，並有變造之國民
    件、印鑑卡等原本或影本多件，典當記錄及扣案如附表五所
    示之偽造印章、存摺、被害人之行車執照、汽車保險卡、駕
    駛執照、健保卡等證件、不明藥物及各被害人之報案紀錄、
    領回查獲贓物之贓物認領保管單，暨中國時報、中華日報刊
    登徵男司機之廣告影本附卷可參（見八十八年度偵字第二一
    五四九號偵查卷（二）第一九三頁、第一九四頁）；另經警
    於八十八年八月十二日十二時五十分許，在臺北縣永和市○
    ○路二九七號五樓陳德忠住處查獲之不明藥物，經送請內政
    部警政署刑事警察局及行政院衛生署藥物食品檢驗局鑑定結
    果，其中扣案粉末三瓶均檢出Lorazepam（鎮靜劑、抗痙臠
    藥），扣案藥片六小包，其中三包檢出Lorazepam（鎮靜劑
    、抗痙臠藥）、二包檢出Diazepam（鎮靜劑、抗痙臠藥、肌
    肉鬆弛劑）、一包檢出Nitrazepam（誘導睡眠、抗癲間劑、
    抗痙臠藥、肌肉鬆弛劑），扣案膠囊二小包，其中一小包檢
    出Lorazepam（鎮靜劑、抗痙臠藥）、一小包檢出Oxazolam
    （精神神精調節劑），另不明藥物（八包、三瓶），分別檢
    出含有DIAZEP AM、LORAZEPAM、NITRAZEPAM、OXAZOLAM西藥
    成分，該等藥品成分均屬鎮靜安眠劑，列為第四級管制藥品
    ，有內政部警政署刑事警察局八十八年八月二十日刑鑑字第
    八二二三三號鑑驗通知書及行政院衛生署藥物食品檢驗局九
    十二年九月十日藥檢壹字第０九二九二一七一九四號函所附
    之檢驗成績書各乙份附卷可稽（見偵字第二一五四九號偵查
    卷（二）第一九五頁、第一九六頁及本院上訴卷（二）第一
    二三頁至第一二五頁）。
三、訊據被告卯○○供承有於附表一編號一所示時地與同案被告
    陳薇文一起前往夢綺賓館與被害人己○○見面，其間並依同
    案被告陳薇文之指示下樓購買飲料，而被害人己○○於飲用
    該飲料後有昏迷之事實，惟矢口否認有何強盜犯行，辯稱：
    當日伊原本要去監理站辦駕照，途中陳薇文打電話給伊，要
    伊陪其前往夢綺賓館，但陳薇文沒說要做什麼，到賓館時伊
    在門口等，陳薇文就帶己○○過來，三人一起到賓館房間，
    後來陳薇文拿錢叫伊買舒跑、汽水及啤酒各一瓶，伊買回來
    後就拿舒跑喝，至於己○○如何喝飲料伊沒看到，陳薇文有
    無在己○○飲料內下葯，伊也沒看到，其間伊有離開約二十
    分鐘，回來後就看到己○○昏迷在床上，陳薇文叫伊不要問
    ，渠等就離開了云云，惟查被害人己○○係因看到報紙刊登
    應徵男性公關司機之廣告而打電話聯繫，經依通知前往夢綺
    賓館，而被告卯○○與陳薇文二人相繼在夢綺賓館與被害人
    己○○見面，渠等二人並向被害人己○○陳稱原為公司會計
    ，現均升為經紀人，之後由被告卯○○外出購買汽水、啤酒
    等飲料，返回後由同案被告陳薇文背對己○○，被告陳薇文
    則與被告卯○○面對面開啟飲料，再由被告陳薇文將飲料交
    予被害人己○○飲用，未久被害人己○○即不省人事，至當
    晚十時許醒來時發現財物已遭洗劫等情，業據被害人己○○
    於警詢及原審法院審理中迭次指述綦詳在卷（見八十八年度
    偵字第一九一五九號偵查卷第一００頁至第一０一頁背面、
    同上偵字第二一五四九號偵查卷（一）第一四三頁背面至第
    一四六頁正面，原審卷（一）第一六八頁背面至第一六九頁
    背面、原審卷（三）第二四三頁至第二四五頁），而同案被
    告陳薇文於原審法院審理時並坦承參與附表一編號一所載強
    劫被害人己○○財物之犯行（見原審卷（一）第五九頁正面
    ），且於偵查時供認是孫英哲指示伊前往夢綺賓館與己○○
    見面，伊便找卯○○一起去，己○○來了之後，因口渴，伊
    請卯○○出去買飲料，卯○○拿飲料給己○○喝，沒多久己
    ○○就開始打瞌睡，過一會兒孫英哲打電話前來問哪個房間
    ，伊告訴他後就和卯○○離開等語（見偵字第一九一五九號
    偵查卷第二四０頁），茲被害人己○○於飲用被告卯○○出
    去購買而來之飲料後始行不省人事，而當時現場並僅被告卯
    ○○與陳薇文二人，則被害人己○○應係遭被告卯○○及陳
    薇文二人使用藥劑摻入飲料內致使被害人己○○飲用後昏迷
    不能抗拒，再由孫英哲得知被害人己○○之位置後，由同案
    被告徐詩博前往劫取被害人己○○所有財物，此同案被告徐
    詩博於警詢、偵查中、原審法院審理時及本院前審審理時亦
    迭次供承參與附表一編號一之犯行，而同案被告徐詩博及陳
    薇文並因與被告卯○○及孫英哲、陳德忠等人共犯附表一編
    號一強盜犯行業經本院判處罪刑確定，而查陳德忠以刊登徵
    求男性公關司機之不實廣告，以誘使不知情之人前來應徵再
    行強劫財物，被害人己○○因依該報紙廣告而前來夢綺賓館
    與被告卯○○及陳薇文見面，則被害人己○○與同案被告陳
    薇文見面時，被告卯○○理應即知悉同案被告陳薇文何以前
    往夢綺賓館，此際若被告卯○○認事不關己，而依其所述當
    天本欲前往辦理駕照，衡情本應即藉機離去，又何以竟與同
    案被告陳薇文均向被害人己○○佯稱渠等原係公司會計，現
    已升為經紀人等語，並於其間依同案被告陳薇文指示出去購
    買飲料前來，且於購買飲料返回房間後，由同案被告陳薇文
    以背對己○○之方式遮住被害人己○○視線，再由被告卯○
    ○與同案被告陳薇文面對面開啟飲料，嗣復與同案被告陳薇
    文於被害人江明峰昏迷後一同離去，則不論藥物實際係由何
    人攜帶及由何人摻入飲料，被告卯○○及陳薇文二人顯共同
    參與其事，要無疑義，且查同案被告陳薇文之前往與被害人
    己○○見面，其目的乃係為趁機於被害人己○○飲用之飲料
    內摻入迷葯，以使被害人己○○飲用後昏迷不能抗拒，而劫
    取其財物，則若被告卯○○與本案無涉，同案被告陳薇文又
    豈有無故約其在現場目睹之理，而若同案被告陳薇文當時須
    由其他女子陪同前往，依陳德忠犯罪集團另有其他不詳姓名
    年籍之成年女子，亦無由被告卯○○偕同前往之理，並參諸
    共同被告陳德忠於本院前審審理中亦供稱：伊是透過陳薇文
    認識卯○○的，卯○○有參與本件犯行，是伊叫卯○○去，
    但是林害怕，伊就叫孫英哲跟陳薇文說，要用別的名義叫陳
    薇文陪卯○○去，那次有得手，卯○○當時去知道要做什麼
    ，因為第一次被害人沒睡著，她又回來拿迷藥再回去，迷葯
    確實是拿給卯○○等語（見本院上訴卷（一）第三四二頁、
    第三四七頁），依上所述，被告卯○○所辯，要屬推諉卸責
    之詞，諉無足取，事證明確，被告卯○○犯行，應堪認定。
    至被告卯○○辯護人雖聲請傳喚被害人己○○以證明被告卯
    ○○未參與本件犯行，然查被害人己○○如何於附表一編號
    一所示時地遭被告卯○○及陳薇文強劫財物乙節，業據被害
    人己○○於警詢、偵查中及原審法院審理中迭次指述綦詳在
    卷，此部分事實已臻明確，自無再傳訊被害人己○○之必要
    ，附此敘明。
四、上揭被告未○○如何參與如附表一編號四、五、六、八所示
    之強盜被害人地○○等人財物，暨如何於上述時地向被害人
    戌○○詐取國民
    、偵查中、原審法院審理時及本院本審準備程序時供承在卷
    ，並經被害人地○○、宇○○、辰○○、天○○及戌○○分
    別於警詢、原審法院審理中及本院前審審理中指述綦詳在卷
    （其中被害人戌○○雖僅於警詢時指述如何遭被告未○○詐
    騙國民
    告未○○及其辯護人於本院本審準備程序時同意列為本案證
    據，自有證據能力，附此敘明），被害人地○○等人並均指
    述被告未○○確係參與強劫渠等財物者之一或詐騙國民身分
    證者（見同上偵字第二一五四九號偵查卷（二）第三五頁背
    面至第三九頁、第四０頁背面至第四五頁、第四七頁至第四
    八頁、第五０頁至第五二頁、第七七頁、七八頁、第一一０
    頁至第一一二頁、原審卷九十年二月十五日訊問筆錄、本院
    上訴卷（一）第二四一頁、第二四二頁），而同案被告陳德
    忠、徐詩博、古正群警詢及偵審中亦分別供述被告未○○如
    何參與附表一編號四、五、六、八所示各次強盜犯行及詐欺
    犯行，並有經警於上揭時地查獲陳德忠時並查獲被害人宇○
    ○遭強劫之印章二枚扣案，暨如附表四所示被害人戌○○遭
    冒名開戶臺北國際商銀迴龍分行等存摺等扣案足資佐證，依
    上所述，被告未○○上揭自白核與事實相符，事證明確，被
    告未○○確有參與附表一編號四、五、六、八所示之強盜犯
    行及詐欺犯行，應堪認定。而查被告未○○罹患有精神分裂
    症，有重大傷病卡及亞東紀念醫院之診斷證明書在卷可考，
    另經本院前審向亞東紀念醫院調取被告未○○之就診病歷，
    囑託臺北市立療養院對被告未○○犯案時之精神狀態鑑定結
    果，結論為：「綜合... 許員之過去生活史、疾病史、身體
    檢查、精神狀態檢查與心理評估結果，本院認其係一『精神
    分裂症』患者。許員至十五歲起即出現幻聽持續至今，其精
    神病症狀雖在安非他命使用後方出現，但在停用安非他命多
    年後精神病症狀仍持續存在而無緩解，影響其社會與職業功
    能，已符合『精神分裂症』之臨床診斷。至於許員犯案期間
    之精神狀態，許員於犯行當時雖非受幻覺或妄想等精神並症
    狀之影響而為，但因許員確實罹患精神分裂症，並呈現思考
    貧乏社會執業功能退化等症狀，而受此疾病之持續影響，致
    使許員平素對於外界事物之知覺理會與判斷作用，以及自由
    決定意思之能力，已較普通人之平均程度顯然減退，故本院
    認為其犯行時之精神狀態已達精神耗弱之程度」，有臺北市
    立療養院九十二年四月七日北市療成字第０九二三０二八七
    五００號函所附之精神鑑定報告書在卷可稽（見本院上訴字
    卷（二）第七七頁至第七九頁），是被告未○○犯案時係精
    神耗弱之人，堪予認定。
五、訊據被告申○○矢口否認有附表一編號二、三、四、七所示
    強盜犯行及偽造文書犯行，並辯稱：伊受雇陳德忠擔任司機
    ，每次代價二至三千元不等，伊僅有開車載徐詩博、古正群
    及孫英哲等人到如附表編號二、三、四所示地點，而伊並未
    前往溫拿旅館云云，惟查被告申○○如何參與附表編號二、
    三、四、七所示強盜犯行及冒名典當強劫而來之財物，暨冒
    名前往當舖出售或典當小客車，及前往銀行或郵局開戶之犯
    罪事實，業據被告申○○迭於警詢、偵查中及原審法院審理
    中坦承不諱（見同上偵字第一九一五九號偵查卷第五０頁背
    面至五二頁背面、第二三一頁背面、偵字第二一五四九號偵
    查卷（一）第五二頁背面至第五三頁背面、第六六頁、原審
    卷八十八年十月八日訊問筆錄、九十年二月十五日訊問筆錄
    ），並據被害人午○○、黃○○、地○○、寅○○、丁○○
    、辛○○、亥○○、甲○○及丙○○分別於警詢中、原審法
    院審理中及本院本審準備程序到庭證述綦詳在卷（見同上偵
    字第二一五四九號偵查卷（二）第十五頁背面至第十九頁、
    第二０頁背面至第二五頁、第三五頁背面至第三九頁、第五
    八頁背面至第六三頁、第一二六頁背面至第一二七頁、第一
    二八頁背面至第一三五頁、第一三六頁背面至第一三七頁正
    面、第一四九頁背面至第一五二頁正面、偵字第一九一五九
    號偵查卷第六三頁正面至第六四頁背面、第七三頁背面至第
    七四頁正面、第八０頁背面至第八二頁正面、原審卷八十八
    年十二月二日、九十年二月十五日訊問筆錄及本院更（一）
    卷第四九頁至第五一頁），且核與同案被告陳德忠、徐詩博
    所述被告申○○如何參與本件犯行情節大致相符，而查被告
    申○○若僅係單純擔任陳德忠之司機，衡情應係依特定期間
    領取酬勞之例，而非按次計酬，且每次高達二至三千元不等
    之理，況同案被告徐詩博、孫英哲等人依陳德忠之指示前往
    附表一編號二、三、四、七所示時地劫取被害人之財物，又
    何以均由被告申○○駕車搭載前往，其中被告申○○並冒充
    應徵者，被告申○○顯非僅係單純受雇陳德忠擔任司機，且
    查被告申○○偽造被害人天○○名義之借據上所偽造之署押
    （指紋），及偽造「丙○○」名義之汽車買賣合約書上所偽
    造「丙○○」之指印，經送請內政部警政署刑事警察局鑑定
    結果，確為被告申○○指紋，有該局鑑定書乙份在卷可稽（
    見原審卷（二）第七七頁至第九０頁）。至被告申○○嗣雖
    以其並未前往溫拿旅館而否認有此部分強盜犯行，而被害人
    寅○○於本院準備程序時亦證稱當時在溫拿旅館並無看到申
    ○○等語，然依被害人寅○○於本院本審準備程序時證稱：
    當天伊去溫拿旅館應徵工作時，面試的人叫伊到承德路與石
    碑路口見一個跟伊一樣要應徵的人並檢驗他的
    路口時就看到申○○，當時他是自稱是辰○○，而所出示的
    說剛剛伊檢驗
    料給伊喝後，伊沒多久就昏倒了等語（見本院更（一）卷第
    四九頁至第五一頁），被告申○○於本院本審準備程序時亦
    不否認有於附表一編號七所示時間前往石牌路與承德路口與
    被害人寅○○見面，並出示上揭變造之「辰○○」國民身分
    證之事實，茲被告申○○若與本件犯行無涉，何以當時在溫
    拿旅館與被害人寅○○見面之孫英哲囑示被害人寅○○前往
    臺北市○○路與承德路口與被告申○○見面，而被告申○○
    於被害人寅○○前來時何以出示上揭變造之「辰○○」國民
    僅因被告申○○未前往溫拿旅館，即遽認其並未參與此部分
    強盜犯行，依上所述，被告申○○事後翻異前詞，否認參與
    如附表一編號二、三、四、七所示強盜犯行及偽造文書犯行
    ，要屬推諉卸責之詞，要無足取，事證明確，被告申○○犯
    行，應堪認定。
六、而查被告強劫被害人之財物後，懲治盜匪條例經總統於九十
    一年一月三十日明令公布廢止，而刑法第三百二十八條強盜
    罪及第三百三十條加重強盜罪，並經總統於九十一年一月三
    十日同日公布修正，並均自同年二月一日生效，而在懲治盜
    匪條例未公布廢止生效前，因該條例為刑法之特別法，依特
    別法優於普通法之法律適用原則，自無適用相關修正前刑法
    相關強盜罪規定之餘地，但懲治盜匪條例之廢止時並同時修
    正刑法相關法條，立法目的在以修正後之刑法相關強盜罪法
    條取代該條例部分相關法條，而因該條例廢止前，與新修正
    之刑法相關法條，均有刑罰規定，自屬刑法第二條第一項之
    行為後法律之變更，而非犯罪後之法律已廢止其刑罰，應就
    行為時有效之懲治盜匪條例與裁判時之修正後刑法之相關規
    定比較適用（參照最高法院二十五年上字第二六七號、二十
    八年上字第二三九七號判例），比較結果以修正後刑法較有
    利於被告，自應適用修正後刑法。核被告卯○○所為，係犯
    修正後刑法第三百二十八條第一項之普通強盜罪。被告未○
    ○就附表一編號四、五部分，係犯修正後刑法第三百三十條
    第一項之結夥三人以上加重強盜罪，就附表一編號六、八部
    分係犯修正後刑法第三百二十八條第一項之普通強盜罪，而
    就詐取被害人戌○○國民
    九條第一項之詐欺取財罪。被告申○○就附表一編號二、三
    、四部份係犯修正後刑法第三百三十條第一項之結夥三人以
    上加重強盜罪，就附表一編號七部份係犯修正後刑法第三百
    二十八條第一項之普通強盜罪，又就冒名典當強劫而來之財
    物，暨冒名前往銀行開戶部分，係犯刑法第二百十六條、第
    二百十條之行使偽造私文書罪、第二百十六條、第二百十二
    條之行使變造特種文書罪及第三百三十九條第一項之詐欺取
    財罪；至被告申○○所犯行使偽造私文書犯行，其偽造印文
    或署押為偽造私文書之部分行為，暨被告申○○偽造私文書
    及變造特種文書後復持以行使，其偽造及變造之低度行為應
    為行使之高度行為所吸收，均不另論罪。而查本件陳德忠組
    成犯罪集團，惟被告卯○○除與陳薇文共同前往夢綺賓館而
    共犯附表一編號一所載之強劫犯行外，並未參與本件其他犯
    行，而被告申○○及未○○二人原係依陳德忠刊登徵求男性
    公關司機之廣告，而前往應徵時，經陳德忠吸收而加入該犯
    罪集團，並非自始即與陳德忠等有所謀議，已難認就陳德忠
    等所有犯行悉應共負其責，且查本件犯行悉由陳德忠主導，
    由陳德忠依各次之犯行指派特定之人實施，並非由所有人謀
    議後再推由其中數人實施，被告卯○○、申○○及未○○即
    應僅就渠等實際參與之部分與該次共同實施者共負其責，是
    被告卯○○、申○○及未○○各所犯附表一所示之強盜犯行
    ，分別與陳德忠及各次共同參與者（各如附表一行為人欄所
    載），具有共同犯意聯絡及行為分擔，均為共同正犯。而被
    告申○○就行使偽造私文書、行使變造特種文書及詐欺取財
    犯行，與陳德忠間，暨被告未○○所犯詐取陳宗榮國民身分
    證犯行，與陳德忠、孫英哲間，分別具有犯意聯絡及行為分
    擔，均為共同正犯。而被告申○○、未○○各先後多次強盜
    犯行，各時間緊接，手段相似，觸犯強盜罪之基本構成要件
    相同之罪名，顯均係基於概括犯意為之，各均應依連續犯規
    定，各論以一連續加重強盜罪，並加重其刑；又被告申○○
    先後多次行使變造特種文書、行使偽造私文書及詐欺取財犯
    行，時間緊接，手段相似，觸犯犯罪基本構成要件相同之罪
    名，顯係基於概括犯意為之，亦應依連續犯規定，論以一連
    續行使偽造私文書罪、一連續行使變造特種文書罪及一連續
    詐欺取財罪，並加重其刑。被告申○○、未○○所犯上開各
    罪間，具有方法結果之牽連犯關係，屬牽連犯，均應從一重
    之連續加重強盜罪處斷。至公訴人雖未就被告未○○附表一
    編號五所示強盜犯行及被告未○○詐取被害人戌○○國民身
    分證之詐欺取財犯行提起公訴，惟被告未○○此部分強盜及
    詐欺取財犯行與公訴人起訴強盜犯行間具有連續犯或牽連犯
    之裁判上一罪關係，本院自得併予審判。被告未○○行為時
    為精神耗弱之人，依法減輕其刑。
七、原審以被告申○○、未○○上述犯行事證明確，予以論罪科
    刑，暨被告卯○○諭知無罪之判決，固非無見，惟查：（一
    ）被告行為後，懲治盜匪條例業於九十一年一月三十日公布
    廢止，刑法第三百二十八條、第三百三十條則於同日修正公
    布，原判決未及為新舊法比較適用，仍依懲治盜匪條例第五
    條第一項第一款之罪論罪科刑，尚有未洽。（二）被告卯○
    ○確有附表一編號一所示之強盜犯行，原判決未詳加調查，
    細心勾稽，徒憑被害人己○○所飲用下有迷藥之飲料係陳薇
    文所交付，而非被告卯○○，即遽為被告卯○○無罪之諭知
    ，實有未洽；（三）被告申○○、未○○及卯○○係分別與
    陳德忠及如附表一所示行為人欄之人各共犯如附表一所示強
    盜犯行，原審認被告申○○、未○○及卯○○應就陳德忠等
    犯罪集團所為強盜犯行，均應負共犯之責，其論斷亦有未當
    ；（四）被告未○○行為時係精神耗弱之人，已如前述，原
    判決未於事實載明並依法減輕其刑，同有未當；（五）本件
    陳德忠分別指定特定人為強盜或詐欺，各該強盜所得或詐欺
    所得之證件均交予陳德忠，而陳德忠即利用不知情之刻印人
    員偽造辰○○、癸○○及如附表三所示之印章，嗣陳德忠再
    依需要交付被告申○○或徐詩博，以供向汽車商行或當舖，
    將小客車出售或典當之用，或供至上揭銀行、郵局開戶之用
    ，而查被告申○○悉依陳德忠指示而為上揭犯行，並無何積
    極證據足資證明被告申○○有與陳德忠共謀偽造上揭印章，
    或由陳德忠指示被告申○○前往委由他人代刻印章，自難令
    被告申○○應與陳德忠共負偽造印章罪責，原審認被告申○
    ○應與陳德忠共負偽造印章罪責，其論斷亦有未洽，而此部
    分並未據公訴人提起公訴，本院自無庸為何諭知；（六）公
    訴人並未起訴被告申○○有參與強劫被害人宇○○財物之犯
    行，原審亦認被告申○○無此部分強劫犯行，惟竟認此部分
    亦據公訴人提起公訴，因與被告申○○上揭所犯強盜犯行間
    具有連續犯之裁判上一罪關係，而不另為無罪之諭知，其論
    述實有未合；（七）被告未○○矢口否認有參與強劫被害人
    玄○○財物之犯行，並辯稱：伊係八十八年七月下旬始前往
    應徵而加入陳德忠犯罪集團等語，而查被告未○○自警詢之
    初即供稱伊於八十八年七月二十六日前往應徵，自同年月二
    十九日才開始上班等語（見八十八年度偵字第一九二三六號
    偵查卷第五頁背面至第六頁），而依被害人玄○○於警詢時
    供稱八十八年六月二十九日凌晨伊接獲林經理（即徐詩博）
    電話而前往桃園市○○路Ｕ２ＫＴＶ見面，在ＫＴＶ時林經
    理有連絡他的弟弟（即古正群）前來，在場者還有黃經理（
    即徐詩桓），伊喝了幾杯啤酒就昏迷了，醒來時身上證件及
    財物都不見了等語（見同上偵字第一九二三六號偵查卷第八
    頁至第九頁），並未指述被告未○○有在場共同參與使其昏
    迷並強劫財物之犯行，嗣被害人玄○○於原審法院審理時到
    庭亦未指述當時有一綽號「小徫」者（即原判決認定之被告
    未○○）在場，而同案被告古正群當庭亦供稱當時未○○並
    未在場云云（見原審卷二第一一三頁正面），是被告未○○
    既始終供認係於八十八年七月下旬前往應徵時始行加入陳德
    忠之集團，而並無何積極證據足資證明被告未○○之前即已
    加入陳德忠集團而參與強盜犯行，被告未○○所辯並無參與
    強劫被害人玄○○財物犯行等語，應堪採信，原審認被告未
    ○○同有此部分強盜犯行，並予論罪科刑，實有未洽，惟被
    告未○○此部分犯行並未據公訴人提起公訴，本院自無庸為
    何諭知；（八）原判決附表陸編號三、六、八（本院判決已
    刪除）之存摺係以共犯陳德忠名義所開設，並非冒用他人名
    義開設，原判決竟認係以贓物證件及偽造之印章開設，核與
    事實不符，亦有不當。是被告申○○及未○○上訴意旨否認
    有上述強盜犯行，固無理由，然檢察官上訴意旨指摘原審判
    決被告卯○○無罪係屬不當，非無理由，則原判關於被告申
    ○○、未○○及卯○○部分既有上揭可議之處，自應由本院
    予以撤銷改判。爰審酌被告申○○、未○○及卯○○之素行
    ，犯罪之動機、目的、手段、次數，因而所致生之危害，獲
    得之利益及犯罪後之態度等一切情狀，分別量處如主文第二
    項至第四項所示之刑。另被告未○○係精神耗弱之人，並於
    刑之執行完畢或赦免後，令入相當處所，施以監護三年，藉
    資矯治。
八、附表二「沒收物品」欄所示之物品及偽造之印文、署押，扣
    案如附表三偽造之印章、附表四所示扣案之存摺及「沒收物
    品」欄所示偽造之印文、署押，暨扣案之如附表五編號一、
    二、五、六、七、十一、十二、十五、十六、二十、二十二
    、二十三、二十四、二十五、二十六、二十七、二十八、二
    十九、三十四、三十五、三十六所示之物；分別係偽造之印
    章、署押、印文，及共犯陳德忠所有而供犯罪所用之物及因
    被告等犯罪所得之物，均應依刑法第二百十九條及第三十八
    條第一項第二款、第三款宣告沒收。至被告申○○供變造國
    民
    物，然變造之
    當小客車及開設銀行、郵局帳戶所使用偽造之癸○○、壬○
    ○、戌○○、孫玉堂印章各一枚，亦均未據扣案，目前是否
    存在不明，為免執行困難，爰不予宣告沒收；其餘偽造買賣
    契約書、切結書、委託書、開戶申請書及印鑑卡等文件，業
    因行使交付各被害人及銀行、郵局所有，已非被告等所有，
    自不得宣告沒收。
九、公訴意旨另以：被告申○○另涉有附表六編號一（被害人乙
    ○○）、二（被害人辰○○）及四（被害人癸○○）之犯行
    ；又被告卯○○另犯有附表六編號五（被害人子○○）之犯
    行，因認被告申○○及卯○○分別就此等部份同涉有懲治盜
    匪條例第五條第一項第一款之強盜罪嫌。
十、按犯罪事實應依證據認定之，無證據不得認定犯罪事實，刑
    事訴訟法第一百五十四條第二項定有明文。而所謂認定犯罪
    事實之證據，係指足以認定被告確有犯罪行為之積極證據而
    言，該項證據自須適合於被告犯罪事實之認定，始得採為斷
    罪資料，如未能發現相當證據，或證據不足以證明，自不能
    以推測或擬制之方法，以為裁判之基礎（參照最高法院二十
    九年上字第三一０五號、四十年臺上字第八六號及三十年上
    字第八一六號判例）。訊據被告申○○及卯○○分別矢口否
    認有此部分犯行，經查：
(一)被害人乙○○於原審法院審理時證稱當天是一個矮小之男子
    來接伊至新莊市○○路新合歡賓館，直到伊昏迷前，均只有
    該矮小之男子在場等語，並未指認被申○○犯案（見原審卷
    九十年二月十五日訊問筆錄），而共同被告徐詩博亦供稱對
    該案沒有印象，不記得有無作此案，並未見過證人乙○○云
    云（見原審卷九十年二月十五日訊問筆錄），另同案被告古
    正群於警詢供稱辰○○部分係伊與未○○共同犯案等語（見
    同上偵字第二一五四九號偵查卷（一）第一一五頁背面至第
    一一六頁正面），且被害人癸○○於警詢時當場指認被告申
    ○○並不是強劫其財物之人（見同上偵字第一九一五九號偵
    查卷第七五頁背面至第七六頁正面、偵字第二一五四九號偵
    查卷（二）第八九頁背面至第九一頁），依上所述，並無積
    極證據足認被告申○○確有參與此部分犯行，自難遽令被告
    申○○應負此部分罪責。
(二)同案被告徐詩博雖於偵查中曾供稱附表壹編號十八犯行係其
    與被告古正群及卯○○共犯云云，然同案被告徐詩博於原審
    法院審理中即改稱：當時一起犯編號十八的那個女的，伊確
    定不是卯○○，當初陳德忠要伊自稱潘先生帶子○○去 KTV
    面試，而且要看他的駕照與
    V，該KTV是陳德忠訂好，指派古正群負責面試，伊帶子○○
    到 KTV包廂時，古正群已經與一位女的在那裡了，當時跟古
    正群在一起的，伊確定不是卯○○，而之後伊也沒見過那個
    同案被告古正群於原審審理中亦供稱：當天是孫英哲先帶來
    一位女孩子，由該女子與伊先到 KTV包廂等，再由徐詩博帶
    子○○來 KTV包廂，那個女的不是卯○○，之後伊也沒見過
    那個女的等語（見原審卷八十九年六月二十七日訊問筆錄）
    ，且查被害人子○○於警詢時僅當面指認同案被告徐詩博是
    強盜其財物自稱蔡先生之人，惟未指認被告卯○○有共同犯
    案（見同上偵字第一九一五九號偵查卷第九八頁背面至第九
    九頁背面、偵字第二一五四九號偵查卷（二）第一三頁背面
    至第十四頁背面），嗣於原審時供稱：當時在場的女生畫濃
    妝，且無戴眼鏡，有點胖胖的，十分鍾後伊便不醒人事，當
    場指認也不知道是否可指認，小古介紹她是傳播公司人員等
    語（見原審卷八十八年十二月二十八日訊問筆錄），並未確
    切指認被告卯○○是共同強盜其財物之人，尚難僅憑同案被
    告徐詩博上揭偵查中所述即遽認被告卯○○有參與此部分犯
    行。
    綜上所述，被告申○○及卯○○被訴附表六所示之犯行，均
    屬不能證明，惟因公訴人認此部分與被告申○○及卯○○前
    揭論罪科刑部分有連續犯或牽連犯之裁判上一罪之關係，自
    均不另為無罪之諭知，併此敘明。
據上論斷，應依刑事訴訟法第三百六十九條第一項前段、第三百
七十一條、第三百六十四條、第二百九十九條第一項前段，刑法
第二十八條、第五十六條、第二條第一項前段、修正後第三百三
十條第一項、修正後第三百二十八條第一項、第二百十六條、第
二百十條、第二百十二條、第三百三十九條第一項、第五十五條
、第十九條第二項、第二百十九條、第三十八條第一項第二款、
第三款、第八十七條第二項、第三項、罰金罰鍰提高標準條例第
一條前段，判決如主文。
本案經檢察官鄭富銘到庭執行職務。
中　　華　　民　　國　　94　　年　　3 　　月　　11　　日
　　　　　　　　　臺灣高等法院刑事第八庭
                                審判長法　官　吳　敦
　　　　　　　　　　　　　　　　　    法　官  沈宜生
　　　　　　　 　 　　　　　　　　　　法　官  張傳栗
以上正本證明與原本無異。
如不服本判決，應於收受送達後十日內向本院提出上訴書狀，其
未敘述上訴之理由者並得於提起上訴後十日內向本院補提理由書
（均須按他造當事人之人數附繕本）。
                          　          書記官　秦慧榮
中　　華　　民　　國　　94　　年　　3 　　月　　14　　日
附錄：本案論罪科刑法條全文
修正後中華民國刑法第三百三十條第一項
犯強盜罪而有第三百二十一條第一項各款情形之一者，處七年以
上有期徒刑。
修正後中華民國刑法第三百二十八條第一項
意圖為自己或第三人不法之所有，以強暴、脅迫、藥劑、催眠術
或他法，至使不能抗拒，而取他人之物或使其交付者，為強盜罪
，處五年以上有期徒刑。
中華民國刑法第二百十六條
行使第二百十條至第二百十五條之文書者，依偽造、變造文書或
登載不實事項或使登載不實事項之規定處斷。
中華民國刑法第二百十條
偽造、變造私文書，足以生損害於公眾或他人者，處五年以下有
期徒刑。
中華民國刑法第二百十二條
偽造、變造護照、旅券、免許證、特許證及關於品行、能力服務
或其他相類之證書、介紹書，足以生損害於公眾或他人者，處一
年以下有期徒刑、拘役或三百元以下罰金。
附表一
┌───┬───┬─────┬───┬────────┬─────┬───┐
│ 編號 │ 犯罪 │ 犯罪地點 │被害人│   犯罪事實     │ 所得財物 │ 作案 │
│      │ 時間 │          │      │                │          │ 被告 │
├───┼───┼─────┼───┼────────┼─────┼───┤
│  一  │88.5.3│板橋市西門│己○○│由孫英哲通知被害│車號DJ-00 │陳薇文│
│      │1下午 │路二十號( │      │人前往上開地點以│57、身分證│孫英哲│
│      │三時許│夢綺賓館) │      │面試，陳薇文、林│、行照、行│卯○○│
│      │      │          │      │儷娟出面以迷藥摻│動電話一支│徐詩博│
│      │      │          │      │入七喜汽水中致其│0000000000│      │
│      │      │          │      │昏迷，無法抗拒後│、現金三千│      │
│      │      │          │      │離去，並通知徐詩│元。      │      │
│      │      │          │      │博前往搜刮被害人│          │      │
│      │      │          │      │財物後離去。    │          │      │
├───┼───┼─────┼───┼────────┼─────┼───┤
│  二  │880716│新竹市林森│午○○│由徐詩博自稱「何│車號R3-58 │徐詩博│
│      │下午四│路(法老王 │      │先生」、孫英哲自│20、身分證│(何先 │
│      │時許  │KTV)      │      │稱「小毛」佯裝應│、駕、行照│生)   │
│      │      │          │      │徵者、及申○○三│、電話二支│孫英哲│
│      │      │          │      │人，將被害人帶往│、卡地兒手│(應徵 │
│      │      │          │      │上開地點，再以迷│錶一只、黃│者)   │
│      │      │          │      │藥摻入飲料中致其│金項鍊一條│申○○│
│      │      │          │      │昏迷後，帶往旅館│、現金一萬│(司機)│
│      │      │          │      │內搜刮身上財物後│六千元。  │      │
│      │      │          │      │離去。          │          │      │
├───┼───┼─────┼───┼────────┼─────┼───┤
│  三  │880721│桃園縣中壢│黃○○│由孫英哲聯絡後，│車號-V4-78│申○○│
│      │下午一│市○○路( │      │由徐詩博自稱職員│23、身分證│(應徵 │
│      │時許  │東方不敗  │      │，申○○佯裝另名│、駕、行照│者)   │
│      │      │KTV)      │      │應徵者，將被害人│、學生證、│徐詩博│
│      │      │          │      │帶往上開地點，再│行動電話09│(職員)│
│      │      │          │      │以迷藥摻入飲料中│00000000、│孫英哲│
│      │      │          │      │致其昏迷後，帶往│信用卡。  │      │
│      │      │          │      │一家旅館內，搜刮│          │      │
│      │      │          │      │身上財物後離去。│          │      │
│      │      │          │      │                │          │      │
├───┼───┼─────┼───┼────────┼─────┼───┤
│  四  │880729│高雄市苓雅│地○○│由孫英哲聯絡後，│車號-V6-66│徐詩博│
│      │下午三│區○○○路│      │徐詩博自稱「馬智│60、身分證│(馬智 │
│      │時許  │口(大堂殿 │      │文」，未○○、陳│、駕、行照│文)   │
│      │      │KTV)      │      │正隆佯裝應徵者，│、現金三千│未○○│
│      │      │          │      │三人將被害人帶往│元、行動電│申○○│
│      │      │          │      │上開地點以面試為│話、提款卡│(均為 │
│      │      │          │      │由，再以迷藥摻入│、信用卡。│應徵者│
│      │      │          │      │飲料中致其昏迷後│          │)     │
│      │      │          │      │，帶至汽車旅館搜│          │孫英哲│
│      │      │          │      │刮身上財物後離去│          │      │
│      │      │          │      │。              │          │      │
├───┼───┼─────┼───┼────────┼─────┼───┤
│  五  │880731│高雄市新興│宇○○│由孫英哲聯絡後，│車號VC-48 │徐詩博│
│      │下午三│區○○路、│      │由徐詩博、未○○│60、身分證│孫英哲│
│      │時許  │六合路口  │      │自稱公司職員，將│、駕、行照│未○○│
│      │      │(錢櫃KTV) │      │被害人帶往上開地│、行動電話│      │
│      │      │          │      │點，以面試為由，│、眼鏡、本│      │
│      │      │          │      │再以迷藥摻入飲料│票一張、現│      │
│      │      │          │      │中致其昏迷，帶往│金三千元、│      │
│      │      │          │      │旅館內，搜刮身上│印章二枚、│      │
│      │      │          │      │財物後離去。    │店章一枚。│      │
├───┼───┼─────┼───┼────────┼─────┼───┤
│  六  │880802│新莊市中正│辰○○│由古正群、未○○│車號A6-82 │古正群│
│      │下午三│路四一號( │      │自稱李先生、高先│00、本人及│(高先 │
│      │時許  │新合歡賓館│      │生，將被害人帶往│陳冠蓉身分│生)   │
│      │      │501號房)  │      │新莊市○○路輔大│證、駕、行│未○○│
│      │      │          │      │KT V，以等小姐為│照、現金三│(李先 │
│      │      │          │      │由，再以迷藥摻入│千元、金項│生)   │
│      │      │          │      │飲料中致其昏迷，│鍊、金戒子│      │
│      │      │          │      │無法抗拒後，帶至│一個、信用│      │
│      │      │          │      │上開地點，搜刮身│卡三張    │      │
│      │      │          │      │上財物後離去。  │          │      │
├───┼───┼─────┼───┼────────┼─────┼───┤
│  七  │880807│台北市承德│寅○○│由孫英哲自稱「小│車號HA-13 │申○○│
│      │下午二│路七段三八│      │何」及申○○自稱│13、本人及│(洪銘 │
│      │時三十│○號(溫拿 │      │「辰○○」，二人│林明德身分│亮)   │
│      │分許  │旅社205號 │      │將被害人帶往上開│證、汽、機│孫英哲│
│      │      │房)       │      │地點，以等小姐為│車駕照、行│(小何)│
│      │      │          │      │由，再以迷藥摻入│照、健保卡│      │
│      │      │          │      │飲料中致其昏迷，│、學生證、│      │
│      │      │          │      │無法抗拒後，搜刮│行動電話、│      │
│      │      │          │      │身上財物後離去。│現金一千一│      │
│      │      │          │      │                │百元。    │      │
├───┼───┼─────┼───┼────────┼─────┼───┤
│  八  │880810│台北市水源│天○○│由孫英哲自稱「何│車號CW-49 │孫英哲│
│      │下午六│路(龍祥賓 │      │吉通」、未○○自│05、身分證│(何吉 │
│      │時許  │館508號房)│      │稱「阿峰」，二人│、駕、行照│通)   │
│      │      │          │      │將被害人帶往上開│、信用卡、│未○○│
│      │      │          │      │地點，以等小姐為│健保卡、行│(阿峰)│
│      │      │          │      │由，再以迷藥摻入│動電話。  │      │
│      │      │          │      │飲料中致其昏迷，│          │      │
│      │      │          │      │無法抗拒後，搜刮│          │      │
│      │      │          │      │身上財物後離去。│          │      │
└───┴───┴─────┴───┴────────┴─────┴───┘
附表二
┌───┬───┬─────┬───┬────────┬─────┬───┐
│ 編號 │ 犯罪 │ 犯罪地點 │被害人│   犯罪事實     │沒收物品  │ 作案 │
│      │ 時間 │          │      │                │          │ 被告 │
├───┼───┼─────┼───┼────────┼─────┼───┤
│  一  │880716│樹林鎮千歲│丁○○│由申○○持變造林│偽造買賣契│申○○│
│      │11:30 │街六九號( │      │義鵬之身分證，偽│約書上偽造│      │
│      │      │建新汽車買│      │造買賣契約書（偽│「林義鵬」│      │
│      │      │賣廣場)   │      │造署押）行使，將│之署押    │      │
│      │      │          │      │GX2323小客車以二│          │      │
│      │      │          │      │十萬五千元出售。│          │      │
├───┼───┼─────┼───┼────────┼─────┼───┤
│  二  │880810│新店市北新│辛○○│由申○○持劉勇成│偽造之切結│申○○│
│      │12:00 │路一段(三 │      │、劉張錫雲身份證│書、委託書│      │
│      │      │昌當舖)   │      │，偽造劉勇成之切│、買賣契約│      │
│      │      │          │      │結書、及劉勇成、│書上偽造「│      │
│      │      │          │      │劉張錫雲之委託書│劉勇成」「│      │
│      │      │          │      │、買賣契約書（偽│劉張錫雲」│      │
│      │      │          │      │造署押）行使，將│之署押。  │      │
│      │      │          │      │T279 02汽車以十 │          │      │
│      │      │          │      │一萬元典當。    │          │      │
├───┼───┼─────┼───┼────────┼─────┼───┤
│  三  │880811│中和市中正│亥○○│將癸○○之身分證│偽造買賣契│申○○│
│      │09:00 │路四六號( │      │變造為申○○相片│約書上偽造│      │
│      │      │紅龍汽車商│      │，由申○○持變造│「癸○○」│      │
│      │      │行)       │      │後身分證偽造買賣│之印文及署│      │
│      │      │          │      │契約書（蓋用偽造│押。      │      │
│      │      │          │      │印文及偽造署押）│          │      │
│      │      │          │      │將癸○○所有之KA│          │      │
│      │      │          │      │8073號汽車以十六│          │      │
│      │      │          │      │萬元出賣，並收取│          │      │
│      │      │          │      │定金一萬元，經陳│          │      │
│      │      │          │      │建龍向車主查證，│          │      │
│      │      │          │      │而報警查獲。    │          │      │
├───┼───┼─────┼───┼────────┼─────┼───┤
│  四  │880810│板橋市中正│甲○○│由申○○持變造之│天○○變造│申○○│
│      │10:30 │路三三九號│      │天○○身分證，將│身份證上陳│      │
│      │      │(廣泰當舖)│      │CW4905自小客車典│正隆之相片│      │
│      │      │          │      │當十一萬元。    │。        │      │
├───┼───┼─────┼───┼────────┼─────┼───┤
│  五  │8808  │桃園市萬壽│不詳  │由申○○持變造洪│偽造買賣契│申○○│
│      │某日  │路某車行  │      │銘亮之身分證，偽│約書上偽造│      │
│      │      │          │      │造買賣契約書（偽│「辰○○」│      │
│      │      │          │      │造署押）行使，將│之署押。  │      │
│      │      │          │      │A68200自小客車變│          │      │
│      │      │          │      │賣三十五萬元。  │          │      │
├───┼───┼─────┼───┼────────┼─────┼───┤
│  六  │8807  │新莊市(宏 │不詳  │由申○○持變造王│          │申○○│
│      │某日  │成當舖)   │      │威鎮身分證，將G7│          │      │
│      │      │          │      │7752自小客車典當│          │      │
│      │      │          │      │五萬餘元。      │          │      │
└───┴───┴─────┴───┴────────┴─────┴───┘
附表三
┌──┬────┬───┬──┬────┬───┬──┬────┬────┐
│編號│姓  名  │備  註│編號│姓  名  │備  註│編號│姓  名  │備  註  │
├──┼────┼───┼──┼────┼───┼──┼────┼────┤
│1   │午○○  │偽造  │13  │陳德忠  │      │25  │許志弘  │偽造    │
├──┼────┼───┼──┼────┼───┼──┼────┼────┤
│2   │丙○○  │偽造  │14  │馮琛明  │偽造  │26  │辰○○  │偽造    │
├──┼────┼───┼──┼────┼───┼──┼────┼────┤
│3   │庚○○  │偽造  │15  │林鈺俊  │偽造  │27  │宇○○  │        │
├──┼────┼───┼──┼────┼───┼──┼────┼────┤
│4   │宙○○  │偽造  │16  │陳坤生  │偽造  │28  │庚○○  │偽造    │
├──┼────┼───┼──┼────┼───┼──┼────┼────┤
│5   │酉○○  │偽造  │17  │丑○○  │偽造  │29  │玄○○  │偽造    │
├──┼────┼───┼──┼────┼───┼──┼────┼────┤
│6   │陳坤生  │偽造  │18  │子○○  │偽造  │30  │林鈺俊  │偽造    │
├──┼────┼───┼──┼────┼───┼──┼────┼────┤
│7   │林鈺俊  │偽造  │19  │玄○○  │偽造  │31  │玄○○  │偽造    │
├──┼────┼───┼──┼────┼───┼──┼────┼────┤
│8   │黃○○  │偽造  │20  │丙○○  │偽造  │32  │戊○○  │偽造    │
├──┼────┼───┼──┼────┼───┼──┼────┼────┤
│9   │黃○○  │偽造  │21  │巳○○  │偽造  │33  │乙○○  │偽造    │
├──┼────┼───┼──┼────┼───┼──┼────┼────┤
│10  │許志弘  │偽造  │22  │陳明峰  │偽造  │34  │玄○○  │偽造    │
├──┼────┼───┼──┼────┼───┼──┼────┼────┤
│11  │乙○○  │偽造  │23  │庚○○  │偽造  │35  │徐詩博  │        │
├──┼────┼───┼──┼────┼───┼──┼────┼────┤
│12  │巳○○  │偽造  │24  │徐詩博  │      │    │        │        │
└──┴────┴───┴──┴────┴───┴──┴────┴────┘
附表四
┌───┬───┬────────┬─────────┬─────────┐
│ 編號 │姓名  │銀行名稱        │帳號              │沒收物品          │
├───┼───┼────────┼─────────┼─────────┤
│一    │壬○○│板橋國慶郵局    │0000000           │偽造之開戶申請書及│
│      │      │                │                  │印鑑卡上偽造之印文│
│      │      │                │                  │及署押            │
├───┼───┼────────┼─────────┼─────────┤
│二    │戊○○│台北正義郵局    │0000000           │同上              │
├───┼───┼────────┼─────────┼─────────┤
│三    │巳○○│樹林三多郵局    │0000000           │同上              │
├───┼───┼────────┼─────────┼─────────┤
│四    │辰○○│樹林山佳郵局    │0000000           │同上              │
├───┼───┼────────┼─────────┼─────────┤
│五    │戌○○│新竹國際銀行迴龍│00000000000       │同上              │
│      │      │分行            │                  │                  │
├───┼───┼────────┼─────────┼─────────┤
│六    │戌○○│上海商業銀行土城│00000000000000    │同上              │
│      │      │分行            │                  │                  │
├───┼───┼────────┼─────────┼─────────┤
│七    │戌○○│萬通銀行新莊分行│00000000000000    │同上              │
├───┼───┼────────┼─────────┼─────────┤
│八    │乙○○│土地銀行土城分行│000000000000      │同上              │
├───┼───┼────────┼─────────┼─────────┤
│九    │戊○○│同右            │000000000000      │同上              │
├───┼───┼────────┼─────────┼─────────┤
│十    │孫玉堂│華南銀行楊梅分行│000000000000      │同上              │
├───┼───┼────────┼─────────┼─────────┤
│十一  │戌○○│華南銀行新泰分行│000000000000      │同上              │
├───┼───┼────────┼─────────┼─────────┤
│十二  │同上  │台北國際銀行迴龍│0000000000000     │同上              │
│      │      │分行            │                  │                  │
├───┼───┼────────┼─────────┼─────────┤
│十三  │同上  │台灣中小企銀迴龍│00000000000       │同上              │
│      │      │分行            │                  │                  │
└───┴───┴────────┴─────────┴─────────┘
